# 出资协议中包含回购条款是否可确认为长投核算

提问人：d8190 时间：2020-03-25 14:07:31
由于业务开拓的需要，A公司和B公司决定共同设立C公司，A和B各自持股50%且分别占有两名董事席位，并希望利用C公司当地地方政府的优惠政策购买土地。
A和B双方签署的投资协议中包含如下回购条款：成立C公司获取土地并完成地上建筑建设后，地上建筑将由出资人或者其关联方按照投资比例各承租50%，A/B各方应于地上建筑建成并取得所有经营所需文件后，在固定时间内与C公司签定租赁合同。如有一方违约，并在告知函发出后一定天数内仍未签定租赁合同，另一方有权回购违约方持有的C公司的股权，回购金额=实际出资金额（1+固定利率出资期限/365），如截止此有权回购情形产生之日违约方仍未实缴注册资本，则双方同意将违约方所持股权作注销处理。
截止 12 月 31 日，A/B双方均已支付部分投资款，后续投资款正在落实中，C公司已完成购地流程，地上建筑尚未开始建造，A/B/C三方尚未签定租赁协议，预计地上建筑建设工期需要两年时间。
A公司目前将对C公司的投资计入长期股权投资（合营）科目核算，但A公司与B公司签署的投资协议中包含回购条款，以租赁合同能否实现为基础，投资和租赁是互为前提的一揽子交易，严格的说，签订租赁合同之后才算权益投资，签订之前是债权投资。投资方在满足后续回购条款签订租赁合同条件后才享有股权权益，才能作为长期股权投资，之前都是债权投资，想咨询一下陈版主，放其他应收款或者其他流动/非流动资产是否会更合适？

回答人：chenyiwei
如果此处的C公司设立的唯一目的和唯一经营业务就是该地块的房屋建筑物建造及后续出租给B、C，也就是A对C的出资是为了获取约定面积房屋的使用权，则基于实质重于形式原则。建议穿透处理，即在A的报表中，直接将其对C的出资款视作其为取得房屋使用权而支付的预付款，确认为一项“其他非流动资产”，开始正式使用房屋后转为“无形资产——房屋使用权”（新租赁准则下为使用权资产），而不是基于股权投资的法律形式确认一项长期股权投资。回购条款属于保护性机制，如果能够合理预计合作协议会顺利履行，回购条款很可能不会被触发，则在账务处理中可以不考虑该因素，仅需附注披露即可。
对于C公司发生的费用性支出，根据合作协议确定本企业应分担的份额，计入本企业的管理费用。